臺灣桃園地方法院小額民事判決
111年度壢小字第162號
原      告  葉水心  

被      告  何晉瑋  
上列當事人間請求給付買賣價金事件，本院於民國111年4月28日
言詞辯論終結，判決如下：
    主    文
一、被告應給付原告新臺幣肆萬伍仟元，及自民國一百一十年十
    二月一日起至清償日止，按年利率百分之五計算之利息。
二、訴訟費用新臺幣壹仟元由被告負擔。
三、本判決得假執行。但如被告以新臺幣肆萬伍仟元為原告預供
    擔保，得免為假執行。　　
    理 由 要 領
一、本件依民事訴訟法第436條之18第1項規定，除下列理由要領
    外，僅記載主文，其餘省略。
二、原告主張：被告於民國110年4月12日向原告購買網路遊戲帳
    號及帳號(下稱系爭帳號)內之虛擬寶物，價金新臺幣(下同)
    45,000元(下稱系爭契約)，約定分期償還，原告並將系爭帳
    號及密碼提供被告，然清償期屆至後，被告未給付任何之價
    金，經原告請求被告給付價金，被告均未給付，為此，爰依
    買賣契約之法律關係提起本件訴訟等語。並聲明：(一)被告
    應給付原告45,000元，及自起訴狀繕本送達翌日起，至清償
    日止，按年利率百分之5計算之利息；(二)願供擔保，請准
    宣告假執行。
三、被告則以：伊確實有取得系爭帳號及密碼，也有使用系爭帳
    號玩遊戲，但原告是推薦系爭帳號給伊，伊並沒明確說要買
    系爭帳號，只是當作試玩系爭帳號，原告應舉證兩造有買賣
    系爭帳號之合意等語，資為抗辯。並聲明：(一)原告之訴駁
    回；(二)如受不利判決，願供擔保，請准宣告免為假執行。
四、本院之判斷：
(一)按買賣者，謂當事人約定一方移轉財產權於他方，他方支付
    價金之契約。當事人就標的物及其價金互相同意時，買賣契
    約即為成立。又當事人互相表示意思一致者，無論其為明示
    或默示，契約即為成立。當事人對於必要之點，意思一致，
    而對於非必要之點，未經表示意思者，推定其契約為成立。
    民法第345條、第153條第1項、第2項分別定有明文。
(二)原告主張兩造間有系爭契約，業據其提出原告、原告配偶及
    被告等3人間LINE群組對話紀錄為證(見本院卷第6至10頁、
    第33至49頁)。觀諸該對話紀錄，110年4月7日至10日被告曾
    詢問「什麼時候可以買裝備」、「是不是可以買裝備了」、
    「應該都會慢慢買，你列給我的那些」等語(見本院卷第37
    頁、第40頁)，原告則回覆「我有叫我老公把他刺客裝清一
    清、你可以問他有甚麼要賣」、「我也不知道你後面決定買
    啥」(見本院卷第37頁、第40頁)，而原告之配偶於對話中則
    列出系爭帳號及所附裝備之價錢(見本院卷第7頁)；原告於1
    10年4月12日將系爭帳號及密碼告知被告(見本院卷第8頁)，
    嗣原告並陸續要求被告付款，被告則未回覆；110年5月30日
    原告向被告表示「當初你收裝我有叫你自己考慮清楚，不要
    收一收不玩，而且你提出要我把帳號收回來玩，我並沒有答
    應你...我只等你到周日5月30日晚上12點，不還錢我就是直
    接報警...要不要為了這45,000元，可能變成有前科，最後
    一次提醒你」等語(見本院卷第48頁)，被告則回覆稱「換種
    方式你看行不行，帳號你拿回去處理，我需要賠償你多少我
    們在討論看看」等語(見本院卷第48頁)，由是可知被告確實
    有向原告詢問購買系爭帳號，原告亦已將系爭帳號及密碼給
    被告，而被告於原告催告給付時，亦未否認其給付義務，堪
    認兩造間有買賣系爭帳號之合意。至被告雖辯稱只是試玩系
    爭帳號云云，惟上開對話紀錄中未曾隻字片語提及試玩，且
    倘兩造係約定被告試玩系爭帳號，則於原告110年5月30日催
    告被告還款期限時，被告應會回覆原告表示試玩無給付價金
    義務，然被告係回覆希望原告取回帳號，並賠償原告等語，
    復參以網路遊戲帳號只要取得帳號及密碼後，即可登入並修
    改密碼，使原使用者無法再登入，而原告於110年4月12日即
    將系爭帳號及密碼交付被告，兩造間亦無其他親密關係，如
    原告非出售系爭帳號，豈會將系爭帳號及密碼交付被告，使
    其自身陷於遭修改密碼後無法登入之風險，而被告又未提出
    其他約定試玩之證據，是被告辯稱係試玩云云，尚無可採。
五、綜上所述，原告依買賣契約之法律關係，請求如主文第1項
    所示，為有理由，應予准許。
中　　華　　民　　國　　111 　年　　5 　　月　　12　　日
                  中壢簡易庭      法  官  張博鈞
以上為正本係照原本作成。
如不服本判決，應於送達後20日內，向本院提出上訴狀並表明上
訴理由，如於本判決宣示後送達前提起上訴者，應於判決送達後
20日內補提上訴理由書（須附繕本）。
如委任律師提起上訴者，應一併繳納上訴審裁判費。
中　　華　　民　　國　　111 　年　　5 　　月　　12　　日
                                  書記官  張季容
附錄：
一、民事訴訟法第436條之24第2項：
    對於小額程序之第一審裁判上訴或抗告，非以其違背法令為
    理由，不得為之。
二、民事訴訟法第436條之25：
    上訴狀內應記載上訴理由，表明下列各款事項：
    （一）原判決所違背之法令及其具體內容。
    （二）依訴訟資料可認為原判決有違背法令之具體事實。
三、民事訴訟法第471 條第1 項：（依同法第436 條之32第2 項
    規定於小額事件之上訴程式準用之）上訴狀內未表明上訴理
    由者，上訴人應於提起上訴後20日內，提出理由書於原第二
    審法院；未提出者，毌庸命其補正，由原第二審法院以裁定
    駁回之。